臺灣高雄地方法院刑事判決　　　　　　 94年度訴緝字第177號
公　訴　人　臺灣高雄地方法院檢察署檢察官
被　　　告　乙○○
　　　　　　　　　　　號(
上列被告因毒品危害防制條例案件，經檢察官提起公訴（93年度
毒偵字第6131號）及移送併案審理（94年度毒偵字1109、1222、
3950號），被告於本院準備程序中為有罪之陳述，經合議庭裁定
由受命法官依簡式審判程序獨任審理，本院判決如下：
    主  文
乙○○連續施用第一級毒品，處有期徒刑捌月，扣案海洛因肆包
（其中貳包合計淨重零點貳柒公克、空包裝重零點伍貳公克；另
壹包淨重零點壹陸公克、空包裝重零點壹陸公克；另壹包淨重零
點零伍公克、空包裝重零點肆貳公克）、殘留有海洛因成分之注
射針筒參支、鏟管貳支、夾鍊袋壹只、吸食器壹組、橡膠管壹條
均沒收銷燬之；扣案注射針筒貳支、夾鍊袋肆只均沒收。
    事  實
一、乙○○於民國90年間，因施用毒品案件，經台灣高雄少年法
    院以90年少調字第1280號裁定送觀察、勒戒後，認無繼續施
    用毒品之傾向，於90年8 月31日執行完畢出監。詎仍不知悔
    改，於上開觀察、勒戒程序執行完畢釋放後5 年內，基於施
    用第一級毒品之概括犯意，於93年10月11日上午9 時許起至
    94年4 月27日晚上9 時許，在高雄市左營區孔子廟、高雄縣
    彌陀鄉彌壽宮之公廁內等處，以將海洛因粉末用水稀釋後，
    利用針筒注射入人體之方式，連續施用第一級毒品海洛因多
    次，嗣分別於下列時、地為警查獲：(一)於93年10月11日下午
    4 時30分許，在高雄縣彌陀鄉○○村○○○路1 號遭查獲，
    扣得殘留有海洛因成分之鏟管1 支、夾鍊袋1 只、暨其所有
    預備供施用海洛因所用之注射針筒1 支、夾鍊袋4 只。(二)於
    94年2 月2 日中午12時30分許，在高雄縣岡山鎮○○路1 號
    遭查獲，扣得海洛因2 包（合計淨重0.27公克、空包裝重
    0.52 公 克）。(三)於94年2 月12日下午1 時20分許，在高雄
    縣橋頭鄉○○路57號代迪飯店807 號房遭查獲，扣得海洛因
    1 包（淨重0.16公克、空包裝重0.16公克）、殘留有海洛因
    成分之注射針筒3 支、吸食器1 組、鏟管1 支、橡膠管1 條
    及其所有預備供施用海洛因所用之注射針筒1 支。(四)於94年
    4 月29 日 在高雄市○○區○○路51號前遭查獲，並扣得海
    洛因1 包（淨重0.05公克、空包裝重0.24公克）。
二、案經高雄縣政府警察局岡山分局、高雄市政府警察局左營分
　　局、三民第一分局報請臺灣高雄地方法院檢察署檢察官偵查
    起訴暨移送併案審理。
    理  由
一、本件被告乙○○所犯為死刑、無期徒刑、最輕本刑為3 年以
    上有期徒刑以外之罪，其於準備程序進行中，就被訴事實為
    有罪之陳述，經告知簡式審判程序之旨，並聽取當事人之意
    見後，本院合議庭裁定由受命法官獨任進行簡式審判程序，
    合先敘明。
二、上揭被告連續施用第一級毒品海洛因之事實，業據其於審理
    中自白不諱，而被告於93年10月11日、94年2 月2 日、同年
    2 月12日、同年4 月29日遭查獲時所採集之尿液，經送驗結
    果均呈施用海洛因後代謝而出之嗎啡陽性反應，有高雄縣政
    府衛生局93年10月21日93煙簡字第2424號煙毒尿液檢驗成績
    書、高雄市立凱旋醫院94年3 月1 日編號00000000號、同年
    5 月9 日編號00000000號濫用藥物尿液檢驗報告、台灣檢驗
    科技股份有限公司94年3 月1 日編號KＺ000000000000號濫用
    藥物尿液檢驗報告各1 紙及尿液採證代碼對照表4 份附卷可
    稽。又警方於查獲被告時，先後共扣得白色粉末4 包，經送
    請法務部調查局檢驗結果，認均係海洛因毒品（其中2 包合
    計淨重0.27公克、空包裝重0.52公克；1 包淨重0.16公克、
    空包裝重0.16公克；1 包淨重0.05公克、空包裝重0.24公克
    ），有調查局94年4 月1 日調科壹字第220019439 號、同年
    4 月4 日調科壹字第220019514 號、同年7 月5 日調科壹字
    第2200 20293號鑑定通知書1 紙存卷可參。又扣注射針筒3
    支、鏟管2 支、夾鍊袋1 只、吸食器1 組、橡膠管1 條，經
    送往高雄醫學大學附設中和紀念醫院檢驗結果，認有海洛因
    陽性反應，有該醫院94年1 月18日編號0000-000、980 號、
    94年12月20日編號0000-000、262 、263 、264 、265 、26
    6 號檢驗報告各一紙附卷可稽，足認被告上開自白核與事實
    相符，自可採為認定事實之證據。從而，被告施用第一級毒
    品海洛因之事實，堪以認定。此外，被告於90年間，因施用
    毒品案件，經台灣高雄少年法院以90年少調字第1280號裁定
    送觀察、勒戒後，認無繼續施用毒品之傾向，於90年8 月31
    日執行完畢出監等情，有臺灣高等法院被告前案紀錄表、台
    灣高雄地方法院檢察署刑案資料查註紀錄表各1 紙在卷可稽
    ，是被告於前開觀察、勒戒程序執行完畢後5 年內，再犯本
    件施用毒品罪事證明確，應依法論科。
二、查海洛因屬毒品危害防制條例第2 條第2 項所稱之第一級毒
    品，不得持有、施用。被告竟分別持之以施用，核其所為，
    係犯毒品危害防制條例第10條第1 項之施用第一級毒品罪，
    其施用毒品前後持有該毒品之低度行為，應被其施用之高度
    行為所吸收，不另論罪。又被告先後多次施用海洛因犯行，
    時間緊接、手法及罪名均同，顯係基於概括犯意而為之，為
    連續犯，應論以一罪，並加重其刑。被告自93年10月11日以
    後連續施用海洛因之犯行雖未據起訴，惟因該部分犯行與前
    經起訴並經判決有罪之部分，有連續犯裁判上一罪之關係，
    應為起訴效力所及，依刑事訴訟法第267 條審判不可分之規
    定，應為起訴效力所及，本院自應併與審究。爰審酌被告前
    有施用毒品之不良素行，歷經觀察、勒戒程序後，仍未能徹
    底戒絕毒品，顯見意志不堅，且有失政府制定毒品危害防制
    條例之立法美意，本不宜寬貸，惟念其施用毒品乃自戕一己
    之身體健康，尚未害及他人，且犯後尚知坦承犯行等一切情
    狀，量處如主文所示之刑，以資儆懲。扣案白色粉末4 包，
    經送檢驗結果係第一級毒品海洛因等情，已如上述，另扣案
    殘留海洛因成分之扣注射針筒3 支、鏟管2 支、夾鍊袋1 只
    、吸食器1 組、橡膠管1 條，因均難將其上殘留之海洛因毒
    品分析剝離，應視為毒品，均應依毒品危害防制條例第18
    條第1 項前段規定宣告沒收銷燬之。再者，前開第一級毒品
    海洛因之包裝因包覆毒品，其上顯留有該毒品之殘渣，衡情
    自難與之剝離，亦應整體視之為毒品，連同該包裝併予宣告
    沒收銷燬之，至鑑驗耗用之海洛因既已滅失，自無庸宣告沒
    收銷燬。此外，除上扣案物外，本件另扣案之注射針筒2 支
    、夾鍊袋4 只，據被告陳稱係其所有，且為預備供施用海洛
    因所用之物，應依刑法第38條第1 項第2 款規定予以沒收，
    附此敘明。
據上論斷，應依刑事訴訟法第273 條之1 第1 項、第299 條第1
項前段，毒品危害防制條例第10條第1 項、第18條第1 項前段，
刑法第11條、第56條、第38條第1 項第2 款，判決如主文。
本案經檢察官甲○○到庭執行職務。
中　　華　　民　　國　　94　　年　　12　　月　　30　　日
                  刑事第十二庭  法　官  黃宗揚
以上正本證明與原本無異。
如不服本判決，應於收受送達後10日內向本院提出上訴書狀。
中　　華　　民　　國　　94　　年　　12　　月　　30　　日
                                書記官  王壹理
毒品危害防制條例第10條
施用第一級毒品者，處 6 月以上 5 年以下有期徒刑。
